臺灣基隆地方法院刑事判決
  111年度交易字第175號
公  訴  人  臺灣基隆地方檢察署檢察官
被      告  徐慶鐘



上列被告因公共危險案件，經檢察官提起公訴（111年度偵字第5
097號），被告於準備程序中就被訴事實為有罪之陳述，經本院
裁定行簡式審判程序，判決如下：
    主  文
徐慶鐘駕駛動力交通工具，而有吐氣所含酒精濃度達每公升零點
二五毫克以上情形，處有期徒刑陸月，如易科罰金，以新臺幣壹
仟元折算壹日。
    事實及理由
一、本件犯罪事實及證據，除增列被告徐慶鐘於本院準備程序及
    審理時之自白為證據外，餘均引用如附件檢察官起訴書之記
    載。
二、論罪科刑：
　㈠核被告所為，係犯刑法第185條之3第1項第1款之吐氣所含酒
    精濃度達每公升0.25毫克以上而駕駛動力交通工具罪。
　㈡被告前因飲酒駕車之公共危險案件，經本院以108年度基交簡
    字第201號判決判處有期徒刑5月，併科罰金新臺幣6萬元確
    定，有期徒刑部分於民國108年9月25日易科罰金執行完畢乙
    節，固有臺灣高等法院被告前案紀錄表在卷可按。惟參照最
    高法院110年度台上大字第5660號裁定、110年度台上字第56
    60號判決意旨暨司法院大法官釋字第775號解釋意旨，考量
    前案犯罪次數僅有1次，可能之徒刑執行完畢時期距本案犯
    罪已有一定時日，復係以易科罰金之態樣執行完畢，且本案
    犯罪情節亦非重大等情，本院認被告縱構成累犯，亦無從依
    卷存資料認定被告具特別惡性、對刑罰反應力薄弱，而無從
    依刑法第47條第1項規定加重被告本案刑度。綜上，爰將被
    告之前科、素行資料列為量刑審酌事項（詳下述），併此敘
    明。
　㈢爰以行為人之責任為基礎，審酌被告於本案犯行前5年內，已
    有因飲酒駕車之公共危險案件經法院論罪科刑並執行完畢之
    前案紀錄，有其臺灣高等法院被告前案紀錄表在卷可憑，素
    行非佳，仍不知警惕，再度於飲酒後駕駛動力交通工具，顯
    見其悔意不深；且被告為智識正常之成年人，自應知酒精成
    分對人之意識能力具有不良影響，超量飲酒後將導致對於周
    遭事物之辨識及反應能力較平常薄弱，倘駕駛車輛行駛於道
    路上，將對自身及一般往來公眾造成高度危險，竟仍於服用
    酒類，酒後呼氣酒精濃度已達每公升0.43毫克之情形下，貿
    然騎乘機車上路，漠視法令之禁制，有害公眾用路安全，所
    幸並未進一步造成他人身體或財物之實害；兼衡其犯罪之動
    機、目的、手段，及其智識程度、生活狀況（見偵卷第15頁
    被告警詢筆錄受詢問人欄，本院卷第38頁被告於本院審理時
    之自述）、犯罪後坦承犯行之態度等一切情狀，量處如主文
    所示之刑，並諭知易科罰金之折算標準，以資懲儆。
據上論斷，應依刑事訴訟法第273條之1第1項、第284條之1、第2
99條第1項前段、第310條之2、第454條第2項，判決如主文。
本案經檢察官何治蕙提起公訴，檢察官陳虹如到庭執行職務。
中　　華　　民　　國　　111 　年　　9 　　月　　15　　日
                  刑事第四庭  法  官    謝昀芳
以上正本證明與原本無異。
如不服本判決，應於收受判決後20日內向本院提出上訴書狀，並
應敘述具體理由。其未敘述上訴理由者，應於上訴期間屆滿後20
日內向本院補提理由書（均須按他造當事人之人數附繕本）。「
切勿逕送上級法院」。
中　　華　　民　　國　　111 　年　　9 　　月　　15　　日
                              書記官    陳維仁
附錄本案論罪科刑法條：
刑法第185條之3
駕駛動力交通工具而有下列情形之一者，處 3 年以下有期徒刑
，得併科 30 萬元以下罰金：
一、吐氣所含酒精濃度達每公升零點二五毫克或血液中酒精濃度
    達百分之零點零五以上。
二、有前款以外之其他情事足認服用酒類或其他相類之物，致不
    能安全駕駛。
三、服用毒品、麻醉藥品或其他相類之物，致不能安全駕駛。
因而致人於死者，處 3 年以上 10 年以下有期徒刑，得併科 2
百萬元以下罰金；致重傷者，處 1 年以上 7 年以下有期徒刑，
得併科 1 百萬元以下罰金。
曾犯本條或陸海空軍刑法第 54 條之罪，經有罪判決確定或經緩
起訴處分確定，於十年內再犯第 1 項之罪因而致人於死者，處
無期徒刑或 5 年以上有期徒刑，得併科 3 百萬元以下罰金；致
重傷者，處 3 年以上 10 年以下有期徒刑，得併科 2 百萬元以
下罰金。
附件：
臺灣基隆地方檢察署檢察官起訴書
                                     111年度偵字第5097號
　　被　　　告　徐慶鐘　男　46歲（民國00年0月00日生）
　　　　　　　　　　　　住○○市○○區○○路000巷00號
　　　　　　　　　　　　居新北市○○區○○路000號3樓
　　　　　　　　　　　　國民身分證統一編號：Z000000000號
上列被告因公共危險案件，業經偵查終結，認應提起公訴，茲將
犯罪事實及證據並所犯法條分敘如下：
　　　　犯罪事實
一、徐慶鐘前有3次公共危險（酒後駕車）犯罪紀錄，最近一次
    經臺灣基隆地方法院以108年度基交簡字第201號判處有期徒
    刑5月，併科罰金新臺幣6萬元，於民國108年9月25日易科罰
    金執行完畢，詎猶不知悔悟，於111年6月15日4時50分許，
    在新北市○○區○○路000號3樓住處飲用米酒後，竟基於酒後駕
    駛動力交通工具之犯意，於111年6月15日6時15分許，騎乘
    車牌號碼000-0000號普通重型機車自該處上路欲前往瑞芳火
    車站，嗣行經新北市○○區○○街0號前時，為警攔檢並對其施
    以吐氣酒精濃度檢測，測得其吐氣所含酒精濃度達每公升0.
    43毫克而查獲。
二、案經新北市政府警察局瑞芳分局報告偵辦。
        證據並所犯法條
一、證據清單及待證事實：
編號 證 據 名 稱 待  證  事  實 ㈠ 被告徐慶鐘之供述 坦承全部犯罪事實。 ㈡ 酒精測定紀錄表、呼氣酒精測試器檢定合格證書、新北市政府警察局舉發違反道路交通管理事件通知單各1紙 被告經警對其施以吐氣酒精濃度檢測，測得其吐氣所含酒精濃度達每公升0.43毫克之事實。 
二、核被告所為，係犯刑法第185條之3第1項第1款之飲用酒類駕
    駛動力交通工具之罪嫌。又被告曾多次公共危險案件受徒刑
    之執行完畢，有本署刑案資料查註紀錄表1份在卷可參，其
    於5年內故意再犯本案有期徒刑以上之罪，為累犯，請依刑
    法第47條第1項之規定，加重最低本刑。
三、依刑事訴訟法第251條第1項提起公訴。
　  此　致
臺灣基隆地方法院
中　　華　　民　　國　 111　　年　　 7　　月　　 8　　日
　　　　　　　　　　　　　　　檢　察　官　何治蕙
本件正本證明與原本無異
中　　華　　民　　國　 111　　年　　 7　　月　　21　　日
　　　　　　　　　　　　　　　書　記　官　郭獻駿
附錄本案所犯法條全文
中華民國刑法第185條之3
駕駛動力交通工具而有下列情形之一者，處 3 年以下有期徒刑
，得併科 30 萬元以下罰金：
一、吐氣所含酒精濃度達每公升零點二五毫克或血液中酒精濃度
    達百分之零點零五以上。
二、有前款以外之其他情事足認服用酒類或其他相類之物，致不
    能安全駕駛。
三、服用毒品、麻醉藥品或其他相類之物，致不能安全駕駛。
因而致人於死者，處 3 年以上 10 年以下有期徒刑，得併科 2
百萬元以下罰金；致重傷者，處 1 年以上 7 年以下有期徒刑，
得併科 1 百萬元以下罰金。
曾犯本條或陸海空軍刑法第 54 條之罪，經有罪判決確定或經緩
起訴處分確定，於十年內再犯第 1 項之罪因而致人於死者，處
無期徒刑或 5 年以上有期徒刑，得併科 3 百萬元以下罰金；致
重傷者，處 3 年以上 10 年以下有期徒刑，得併科 2 百萬元以
下罰金。